【裁判字號】    89,訴,359
【裁判日期】    900702
【裁判案由】    違反著作權法等
【裁判全文】
臺灣苗栗地方法院刑事判決                          八十九年度訴字第三五九號
    公  訴  人  臺灣苗栗地方法院檢察署檢察官
    被      告  甲○○
    選任辯護人  洪崇欽
右列被告因違反著作權法等案件，經檢察官提起公訴（八十九年度偵字第八四四號）
及移送併辦（八十九年度偵字第四一三四號），本院判決如左：
    主  文
甲○○以明知為侵害著作權之物而意圖營利而交付之方法侵害他人著作權為常業，處
有期徒刑壹年貳月。緩刑伍年，緩刑期內付保護管束。
扣案之仿冒光碟片柒仟陸佰伍拾柒片、盜版遊戲光碟目錄參拾玖本及卡匣肆拾陸個，
均沒收。
    事  實
一、甲○○係設於苗栗縣苗栗市○○街廿七號「幻幻龍書局」之負責人，明知附表一
    所示商標圖樣係日商新力電腦娛樂股份有公司（下稱新力公司）、日商西雅企業
    股份有限公司（下稱西雅公司）、日商任天堂股份有限公司（下稱任天堂公司）
    及日商卡波光股份有限公司（下稱卡波光公司）向經濟部中央標準局（現改制為
    智慧財產局）申請註冊取得商標專用權，指定使用於商標法施行細則第二十七條
    第八十類、第二十四條第七十二類、第七十八類、第四十九條第九類、第二十八
    類之電子計算機、中央處理器、電視遊樂器用程式卡匣、磁碟、半導體記憶體、
    電視遊樂器、投幣式電子遊樂器、鍵盤、掌上型液晶畫面之電子遊戲機等商品，
    經展延或仍在專用期間內；且上開公司所生產之電視遊樂器程式遊戲光碟片及卡
    匣等物，在國內市場上行銷多年，品質著有信譽，為相關消費大眾所共知之商品
    。又新力公司及西雅公司所產製之遊戲光碟，於電視遊樂器主機執行使用時，除
    在電視影像畫面呈現出前揭新力公司、西雅公司商標圖樣外，於畫面上亦出現「
    Ｌｉｃｅｎｓｅｄ ｂｙ Ｓｏｎｙ Ｃｏｍｐｕｔｅｒ Ｅｎｔｅｒｔａｉｎｍｅ
    ｎｔ Ｉｎｃ．」、 「ＰＲＯＤＵＣＥＤ ＢＹ ＯＲ ＵＮＤＥＲ ＬＩＣＥＮＳ
    Ｅ ＦＲＯＭ ＳＥＧＡ ＥＮＴＥＲＰＲＩＳＥＳ ＬＴＤ．」之日商西雅公司、
    日商新力公司英文名稱；暨扣案遊戲卡匣等物外包裝上分別印製日商任天堂公司
    之公司名稱、商標及條碼（仿冒物品、侵害公司商標如附表二所示）等足以對外
    表示該等光碟、卡匣內之著作係前開公司所創作或授權之用意證明文字；另上開
    公司及日商思奎爾股份有限公司（下稱思奎爾公司）所產製由新力公司、西雅公
    司及任天堂公司之電視遊樂器主機執行之電腦程式著作物（詳如附表三）或於我
    國申請註冊領有著作權執照，或係於發行後三十日內在我國發行或係首次即在我
    國發行，依法享有著作權受我國著作權法保護之著作物，非經前揭擁有著作權公
    司之同意或授權，不得擅自重製、散佈或意圖營利而交付，且明知綽號「大洪」
    之男子所販賣之遊戲光碟、卡匣係仿冒新力公司、西雅公司及任天堂公司之光碟
    、卡匣，詎竟基於常業之犯意，意圖營利及欺騙他人，未經新力公司、思奎爾公
    司、卡波光公司、可樂美公司之同意及授權，自八十八年九月間起，迄八十九年
    二月二十二日止，以每片光碟新台幣（下同）三十元買進而陳列在前開「幻幻龍
    書局」內，再以每片六十元之價販賣仿冒新力公司、西雅公司及任天堂公司之光
    碟、卡匣等物予不特定人，其中並有在我國受著作權法保護之電腦程式著作物（
    同前附表三所示之電腦程式著作物），牟取利益，据以行使該等仿冒光碟片內附
    軟体所含之上揭準文書，致與任天堂公司、新力公司及西雅公司產銷之真品相混
    淆，足以生損害於任天堂公司、新力公司、西雅公司及卡波光公司商標、著作權
    及商譽等權益，並以之為常業，恃此為生。嗣於八十九年二月二十二日十五時二
    十分許，為警在上址查獲，並扣得甲○○所有供犯罪所用之盜版光碟七千六百五
    十七片（新力公司六九三四片、西雅公司七二三片）、任天堂公司卡匣四十六個
    片及目錄三十九本（新力三十六本及西雅三本）。
二、案經新力公司、西雅公司及任天堂公司訴由內政部警政署保安警察第二總隊第三
    大隊第三中隊移送及思奎爾公司及卡波光公司訴請台灣苗栗地方法院檢察署檢察
    官偵查起訴。
    理  由
一、訊之被告甲○○對於右揭在上址以三十元之價格販入扣案光碟片，再以六十元價
    格出售牟利之事實，坦承不諱，惟辯稱：所謂「PS設計圖」之註冊商標圖樣及「
    Licensed by Sony Computer Entertainment Inc. 」之授權文字，應係存在於
    主機內，並非遊戲軟體，且在台灣尚無授權，故並無仿冒商標及偽造文書情事云
    云。其選任辯護人為之辯護稱：
    甲、日商任天堂部份：
    公訴意旨指稱：「扣案遊戲卡匣等物外包裝上分別印刷，製日商任天堂公司之公
    司名稱、商標及條碼（仿冒物品、侵害公司商標如附表二所示）等足以對外表示
    該等光碟、卡匣內之著作係前開公司所創作或授權之用意証明文字．．．」云云
    ，惟查：
    扣案遊戲卡匣四十六片經檢察官於八十九年七月至十一月現場勘驗，其勘驗筆錄
    並無記載有何日商任天堂公司之名稱及條碼（見偵查卷第五百頁），檢察官指稱
    卡匣之外包裝上有印刷日商任天堂公司之名稱及條碼云云，顯有誤會。另按公訴
    人又稱：「被告販賣仿冒任天堂遊戲卡匣，侵害任天堂公司如附表三之一
    (1)TETRIS（俄羅斯方塊） (2)ALLEYWAY（打磚塊遊戲） (3) TENNIS（網球）
    (4)DR.MARIO（瑪莉醫生）(5)POCKET MONSTER（口袋怪獸）等著作權」云云，惟
       查：
    (一)日商告訴代理人在鈞院自承被告並無侵害前開「口袋怪獸」之著作權，故檢
        察官指稱被告有侵害云云，顯有違誤。
    (二)另外日商任天堂就前揭遊戲雖有提出內政部著作權執照，然依民國七十四年
        舊著作權法第十七條第一項規定：「外國人之著作合於左列各款之一者，得
        依本法申請著作權註冊：
        於中華民國境內首次發行者。
        依條約或其本國法令慣例，中華民國人之著作得在該國享受同等權利者」
          再依同法行細則第十一條規定：「本法第十五條第一項、第二十條第一項
          所稱最初發行及第十七條第一項第一款所稱首次發行，係指首次將著作原
          件重製並予公開散布而言」。
        查告訴人日商任天堂公司是一外國人，告訴人若主張就前揭電腦程式享有著
        作權，依七十四年間舊著作權法規定應提出於中華民國國境內首次將著作原
        件重製並予公開散布之証據，否則告訴人任天堂公司享有著作權云云，顯屬
        片面之詞，不足採憑。
    (三)另按內政部受理著作權登記，係依申請人之申報，不作實質審查，登記事項
        如發生司法爭執，應由當事人自負舉証責任，並由司法機關依著作權法及具
        體個案調查事實認定之，有最高法院八十七年台上字第二三六六號刑事判決
        可資參照。雖告訴人日商任天堂公司就前揭電腦程式著作有提出內政部著作
        權執照云云，惟內政部在受理申請時，並不作實質審查，故該著作權並無任
        何實質証明力，亦無推定效力，故告訴人以前揭著作權証書指稱享有著作權
        云云，自不足採。
    (四)再者，告訴人日商任天堂公司又稱：「又任天堂株式會社創作的任何遊戲軟
        體（電腦程式著作）均在日本首次發行後三十日內在美國發行-同步發行-日
        本為伯恩公約及世界著作權公約會員國，故依民國八十二年七月十六日生效
        之北美東等協調委員會與美國在台協會著作權保護協定，得依著作權法第四
        條第二項受到保護」云云，唯查：
        中美八十二年七月十六日北美東等協調委員會與美國在台協會著作權協定（
        下稱中美協定），受保護人為：「依各該領域法律，認定為公民或國民之個
        人或法人。於該領域內首次發行著作之個人或法人，亦即是中華民國人或美
        國人之創作」，始受保護，縱日本為伯恩公約及世界公約會員國，因日本人
        非上開協定規定受保護之人，無上中美協定之適用，有最高法院八十五年台
        上字第三０九０號刑事判決可佐。
        由前揭最高法院判決可知，日本人縱為伯恩公約及世界著作權公約會員國，
        並不受中美協定之保護，故告訴人以此指稱享有著作權云云，顯不足採。
        綜上所陳，日商任天堂公司並無法舉証証實，就前揭電腦程式著作享有著作
        權，公訴人指稱被告侵犯其著作權云云，自有違誤，不足採憑。
        乙、日商新力、思奎爾、卡波光、西雅公司部份：
        一、著作權部份：
        （一）按日本人之著作，須該著作於中華民國管轄區域內首次發行，在中華
        民國管轄區域內發行，始得依我國著作權法為有著作權，此觀之著作權法第
        四條第一款規定甚明。又所謂發行，依著作權法第三條第一項第十三條規定
        ，係指權利人重製並散布能滿足公眾合理需要之重製物而言，故而所謂在台
        灣地區發行，亦必須權利人重製並散布重製物，達到一般人在坊間可以自出
        租或出售同類著作物之商店買到或租到之程度，有高雄地院八十二年度易字
        第二九四二號刑事判決可佐。
        查告訴人新力等公司，依著作權法規定，所發行之重製物，需達到一般人在
        坊間可以自出租或出售同類著作之商店買到或租到之程度，始有著作權。
        惟依告訴人所提出之發票資料是否屬實，暫且不論，然從發票顯示在台灣所
        發行之數量大部份僅為數拾片而已，詳如附表所示，告訴人等公司自稱係世
        界著名之電子遊戲產品及軟體設計公司，其產品暢銷全球，所發行重製物卻
        僅數片至數十片，顯不符合著作權法所規定「發行」之要件，依法自不能享
        有著作權，告訴人指稱被告有侵害其著作權云云，自不足採。
        （二）至於告訴人所提出進貨等資料，是告訴人片面製作文書，是否屬實，
        仍有疑義，縱或屬實，充其量僅能証明告訴人有進貨而已，無法証明告訴人
        有發行重製物，故該進貨單不足為被告不利之認定。
        （三）另日商西雅公司於偵查時雖有提出遊戲名稱「PANER DARGOON ZWEI」
       「AEEL PANER DRAGOON PRG」之內政部著作權証書，惟因內政部在八十一年
        六月十二日舊法實施後，內政部已經停止繕發著作權註冊執照，將「註冊」
        改為「登記」，申請人登記著作權，僅由主管機關函知准予登記，並未為實
        質審查，無任何推定效力，故該著作權証書，不足為告訴人有利之認定。
        二、行使偽造文書、商標法部份：
        檢察官有稱：「又新力公司及西雅公司所產製之遊戲光碟，於電視遊樂器主
        機，執行使用時會出新力公司、西雅公司商標及英文名稱。」因認被告涉犯
        行使偽造文書及商標法云云，惟查：
        (一)另按被告並無商標法上「商標使用」之行為：
        按商標法第六條規定：本法所稱「商標之使用」，係指為「行銷之目的」，
        將商標用法商品或其包裝、容器、標帖、說明書、價目表或其他類似物體上
        ，而持有、陳列或散布，如非為行銷目的而使用他人註冊之商標，自與侵害
        商標法之規定不相符，有最高法院七十五年台上字第七四號及八十六年台非
        字第一四八號判決可佐。
        另按商標法保護商標專用權，目的是為避免混同、誤認及維護工商業公平競
        爭之秩序。商標法上所稱之「使用」，係強調「為行銷之目的」，將商標用
        在商品上，或者包裝、容器上，使有意購物之消費者認識其為原廠商營業之
        商品，不致誤認為他人商品而言，有行政法院二十四年判字第二十五號判例
        可佐。
        由上可知，商標之作用，意在標示商品上或其外表包裝上，並標示於商品顯
        著部分，以表彰商品之特性及生產者，供消費者參考，並得藉以與他人之商
        品相區別，而商標權之「侵害」係基於行銷自己之產品之目的，於行銷時以
        「使消費者誤認」為目的，冒用他人已註冊之商標，始足當之。
        查扣案光碟外觀上並無告訴人之商標，一般人無法即知有何商標存在，縱或
        被告有出售光碟片，並不會讓消費者有混淆或誤認係告訴人之商品，客觀上
        自無以供行銷之用，主觀上更無以為供行銷之目的，揆諸前揭最高法院判決
        及行政院判決意旨，自無商標法上「商標使用」之行為，與商標法第六十三
        條構成要件顯不相當。
        (二)再者，類似相同案例經台灣高檢署研究後，認定「行為人並無將盜拷軟
        體冒充真品販售之情形」，不構成違反商標，有八十八年法檢字第六八七號
        函可佐，足証被告並無任何不法行為。
        綜上所陳，被告甲○○並無任何違法行為，請判決無罪，以保權益。退步言
        之，如鈞院仍認被告有罪時，查扣案光碟片每片利益僅數十元而已，且告訴
        人自承絕大部光碟片並無侵犯到告訴人著作權，是被告販售光碟片所得利益
        ，顯非被告主要生活依據，有台灣高等法院八十九年上訴字第一五六七號刑
        事判決可佐，與「常業」構成要件不符，故檢察官指稱被告常業侵害他人著
        作權云云，自不足採。再者，被告並無任何前科紀錄，足見素行良好，本件
        係一時失慮才誤觸刑事，況且被告現從事網路工作，足見被告有正當工作，
        經此教訓後，當知悔改，絕無再犯之虞，祈請鈞院能從輕發落，賜予被告緩
        刑諭知，以勵自新云云。
二、然查，右揭事實，業據告訴代理人乙○○律師、洪宗賢律師先後指證明確，且有
    扣案之仿冒光碟片、盜版遊戲光碟目錄三十九本可資佐證，再以被告坦承進價為
    一片三十元並以六十元出售觀之，被告有販入、賣出如扣案仿冒光碟片牟利之犯
    行，應堪以認定。
    復查：
    (一)於前揭時地經查獲之仿冒光碟片，經公訴人於八十九年七月三十一日會同被告
      及告訴代理人勘驗會算結果，仿冒光碟片為七千六百五十七片，且仿品光碟片
      所內含之遊戲軟體，分別為新力公司、思奎爾公司及卡波光公司、可樂美公司
      享有著作財產權之電腦程式著作，如附表二所示等片之事實，有扣押物品清單
      及告訴代理人出具之相關著作權登記資料、中華民國商標註冊登記証、首次發
      行之進貨、銷售証明、鑑定報告書、發票、進口報單及卷附之查扣仿冒光碟片
      、勘驗筆錄可證。
    (二)英文「PS設計圖」、「PlayStation」商標圖樣屬新力公司向智慧財產局申請
      註冊，取得各指定使用於電腦、錄有電腦程式之卡帶、磁碟、光碟、卡匣（「
      PS設計圖」）、及電腦、錄有電腦程式之磁碟、磁卡、磁帶及光碟（「
      PlayStation」）之商標專用權，現仍於商標專用期間內（其商標圖樣、註冊
      指定之商品類別、專用期間，詳如附表編號(二)、(三)）等事實，亦有經濟部智慧
      財產局商標註冊證影本在卷可證。又商標之使用，係指為行銷之目的，將商標
      使用於商品或其包裝、容器、標帖、說明書、價目表或其他類似物件上，而持
      有、陳列或散布，為商標法第六條第一項所明定。而透過電磁作用，如以遊樂
      器、光碟機、電腦主機之操作為媒介，始於電視或電腦螢幕出現商標圖樣，其
      標示型態足使一般商品購買人認識其表彰商品之來源者，解釋上應屬商標法第
      六條第一項所稱之其他類似物件之範疇，亦經主管機關智慧財產局八十七年四
      月十八日臺商九八０字第二０五九０二號函釋示明確。則將上開告訴人商標圖
      樣使用於屬同一商品之光碟片所含之軟體，可透過主機之操作顯示商標圖樣於
      電視或電腦螢幕上者，亦屬商標圖樣之使用，即應受新力公司商標專用權之拘
      束。
    (三)關於新力公司原裝主機不能執行仿冒光碟片之問題，有台灣板橋地方法院八
      十六年度訴字第二六七三號案件審理中，證人即新力公司軟體工程師島川惠三
      結稱：因公司會在主機內設計程式去辨別正品或仿冒品等語屬實，有該院八十
      八年度易字第二七一九號判決書影本理由欄第一段第(四)點載明可供參照。
    (四)惟被告及辯護人執前開勘驗結果，認為畫面上所呈現之「PS設計圖」、「
      PlayStation 」圖樣，及「Licensed by Sony Computer Entertainment Inc.
      」授權文字之「第二畫面」，係源自於主機而非仿冒光碟片上云云。然查，將
      上開正版（美規及日規光碟）及本案扣案之仿冒遊戲光碟片置入新力主機內所
      出現之『PS設計圖』、『PlayStation』商標圖樣，及『Licensed by Sony
      Computer Entertainment Inc.』或『Licensed by Sony Computer
      Entertainment America』授權文字之上開第二畫面，以及下方出現『SECI TM
      』或『SCEA TM』之地域碼（有上開勘驗筆錄及告訴代理人所提照片可證），
      其中『PS設計圖』商標圖樣及『Licensed by Sony Computer Entertainment
      Inc.（或AMERICA）』授權文字，係存在於遊戲光碟內，而『PlayStation』字
      樣及『SECI TM』地域碼則係儲存於主機之硬體；前述地域碼係為區隔市場而
      設（如日本地域碼是SCEI，美國地域碼為SCEA），某一地域碼之遊戲光碟放入
      不同地域碼之主機內即無法執行，但加裝轉換ＩＣ之改裝主機可跳過辨識程序
      ，結果不論何種地域碼之遊戲光碟均可在改裝主機上執行。是故，以美規遊戲
      光碟置入改裝之遊戲主機中執行，授權文字為「Licensed by Sony Computer
      Entertainment AMERICA』，以日規遊戲光碟放入改裝主機則出現「Licensed
      by Sony Computer Entertainment Inc」，二者之不同，更可證明上開授權文
      字係存在於遊戲光碟而非主機。甚且，若將非新力公司生產之遊戲光碟如西雅
      公司者，置入新力公司PlayStation主機內執行，於電視上出現之第二畫面，
      除中間有『PlayStation』字樣，下方會出現『SECI TM』地域碼外，並無『
      PS設計圖』商標圖樣及『Licensed by Sony Computer Entertainment Inc.』
      授權文字，若勘驗時所指第二畫面皆係來自於主機，則此一商標圖樣及授權文
      字應亦會出現，惟並非如此，顯見『PS設計圖』商標圖樣及『Licensed by
      Sony Computer Entertainment Inc.』授權文字，並非存於主機，而係儲存於
      光碟內等情，為告訴人代理人於本案審理時陳明並具狀提出相關之解說照片多
      幀為證，對照本院就本案勘驗相關主機「未置光碟片」、「置不相符光碟片」
      及「置放相符光碟片」所呈現之上揭差異，核與告訴人代理人所提出之解說相
      符。況前開勘驗結果顯示：以日規改裝新力主機分別測試新力公司正版日規光
      碟片、新力公司正版美規光碟片，在「第二畫面」方面，各會出現授權文字之
      相異，若上述第二畫面完全出自於主機，所呈現之畫面應會彼此相同，又為何
      在放入不同版本之光碟片後會產生如此之差異！益證前開勘驗結果呈現之「第
      二畫面」所示之「PS設計圖」商標圖樣、「Licensed by Sony Computer Ente
      rtainment Inc.」授權文字，確存在於扣案仿冒光碟片內含之軟體，而非主機
      。被告辯稱此「第二畫面」係源自主機云云，尚不足採。
     (五)又查，被告自八十八年九月間起，迄八十九年二月間為警查獲前，幾乎長
      達半年時間販售扣案仿品光碟，且為警查獲之未售出光碟片中違反著作權法之
      盜版片更達一百三十五片，有扣押物品清單可資證明，又以專門之店面擺設販
      賣，明顯有營利之意圖，並以之維生。
    綜上論述，本件事證明確，被告所辯及選任辯護人所指述各節，尚不足取，其行
    使偽造私文書罪、違反商標法、著作權法之犯行，均堪認定。
三、(一)所謂文書，乃外型為有體物，文書表意人之思想或意思以視覺感官可見之方法
    記載於該有體物上者，均可謂為文書，如錄影帶、光碟片之有體物，雖須藉助錄
    影機、電腦主機始能將其中之思想、意思表示出來，但其足以將表意人之思想或
    意思以視覺感官見其內容，是司法實務向來承認類如錄影帶、光碟片之物，應屬
    刑法之「文書」（參照最高法院七十六年度臺上字第二四六號判決對於盜版錄影
    帶案例之解釋）。然八十六年十月八日修正、同年月十日生效之刑法第二百二十
    條增訂第二項、第三項規定：「錄音、錄影或電磁紀錄，藉機器或電腦之處理所
    顯示之聲音、影像或符號，足以為表示其用意之證明者，亦同（即以文書論）」
    ，「稱電磁紀錄，指以電子、磁性或其他無法以人之知覺直接認識之方式所製成
    之紀錄，而供電腦處理之用者」；已將錄音、錄影、或電磁紀錄（含光碟內之軟
    體），歸類於準文書。此係就既存之司法實務將錄音帶、光碟片等物認定為刑法
    所規定之文書之見解，以立法解釋之方式，加以成文化，並定於刑法第二百二十
    條準文書條文內。本案扣案之仿冒新力公司光碟片內中之電磁紀錄，既可藉由主
    機及電視分別表現出偽註之「Licensed by Sony Computer Entertainment Inc.
    」授權文字，為足以對外表示該等光碟片產品係新力公司生產或授權生產之一定
    用意證明，即應屬刑法規定之準文書（依新法之立法解釋）。
    (二)販賣交付類如本案之仿冒新力公司產製之光碟片，雖然存於光碟片內含軟體中
    之「PS設計圖」商標圖樣及「Licensed by Sony Computer Entertainment Inc.
    」授權文字，皆須經主機及電視之執行，始能顯現，惟行為人於販賣時既對於其
    所販賣並因而交付之物係屬仿冒之新力公司光碟片之事實有所主張，自有行使該
    等光碟片內含之上開授權文字之主觀犯意及行為，應構成刑法第二百十六條、第
    二百二十條、第二百十條之行使偽造（準）私文書罪（同參照最高法院七十六年
    度臺上字第二四六號判決對於出售、出租盜版錄影帶案例之見解）。公訴人移送
    併辦部分雖未經起訴，惟與起訴部分有裁判上一罪之關係，本院自得一併審理，
    附此說明。
    (三)核被告意圖營利及欺騙他人，向他人販入如扣案之內有偽註之上揭授權文字，
    使用相同於「SEGA」、「PS設計圖」註冊商標圖樣於同一商品之光碟軟體之仿冒
    光碟片，又部分扣案仿冒光碟片所內含之遊戲軟體，為仿冒之新力公司、思奎爾
    公司及卡波光公司、可樂美公司享有著作財產權之電腦程式著作，進而販賣交付
    予不特定客戶，以之維生，並據以行使該等仿冒光碟片內附軟體所含之上揭準文
    書，足生損害於新力公司之行為，係犯刑法第二百十六條、第二百二十條、第二
    百十條之行使偽造（準）私文書罪，商標法第六十三條之明知為仿冒商標商品而
    販賣罪，及著作權法第九十四條、第九十三條第三款、第八十七條第二款之以明
    知為侵害著作權之物而意圖營利而交付為常業之罪。
    (四)被告先後多次行使偽造私文書、販賣（含販入行為）仿冒商標商品犯行，時間
    緊接、手法雷同，各觸犯犯罪構成要件相同之罪名，顯均係基於概括犯意反覆為
    之，屬連續犯，皆依連續犯規定各論以一罪。
    (五)被告每一販賣交付仿冒光碟片之行為，均同時觸犯上開行使偽造（準）私文書
    罪、明知為仿冒商標商品而販賣罪，及以明知為侵害著作權之物而意圖營利而交
    付為常業罪，是被告所犯上開三罪，應屬一行為觸犯數罪名之想像競合犯，應從
    一重之以明知為侵害著作權之物而意圖營利而交付為常業罪處斷。
    (六)爰審酌被告本案販賣仿冒光碟片等物之數量，其係經營書局之負責人，而非
     製造者，事後雖態度尚稱良好，惟仍一再辯解等一切情狀，量處如主文第一項
     所示之刑。
    (七)末查被告前未曾受有期徒刑以上刑之宣告，有臺灣高等法院檢察署刑案紀錄
    簡覆表一份在卷可按，其經此教訓，當知警惕，應無再犯之虞，本院認對其所宣
    告之刑以暫不執行為適當，宣告緩刑五年，併在緩刑期內付保護管束，俾使在緩
    刑期間內能以公力監督其行止，用啟自新，並觀後效。
四、扣案之仿冒新力公司光碟片七千六百五十七片，係被告犯商標法第六十三條之罪
    所販賣（販入）之商品，依同法第六十四條之規定，宣告沒收。扣案之盜版遊戲
    光碟目錄三十九本，屬被告所有，且供其前揭犯行之用，為其自承在卷，依刑法
    第三十八條第一項第二款之規定，宣告沒收。
據上論斷，應依刑事訴訟法第二百九十九條第一項前段，商標法第六十三條、第六十
四條，著作權法第九十四條、第九十三條第三款、第八十七條第二款，刑法第十一條
前段、第五十六條、第二百十六條、第二百二十條、第二百十條、第五十五條、第七
十四條第一款、第九十三條第一項、第三十八條第一項第二款，判決如主文。
本案經檢察官蔡宗熙到庭執行職務
中      華      民      國    九十    年    七      月    二      日
                                     台灣苗栗地方法院刑事第一庭
                                          法  官   林  誌  誠
右正本證明與原本無異。
如不服本判決，應於判決送達後十日內向本院提出上訴狀( 應附繕本 )。
                                          書記官   李  達  成
中      華      民      國    九十    年    七      月    二      日
附錄本案論罪科刑法條全文：
刑法第二百十六條：
  行使第二百十條至第二百十五條之文書者，依偽造、變造文書或登載不實事項或使
  登載不實事項之規定處斷。
刑法第二百二十條：
  在紙上或物品上之文字、符號、圖畫、照像，依習慣或特約，足以為表示其用意之
  證明者，關於本章及本章以外各罪，以文書論。
  錄音、錄影或電磁紀錄，藉機器或電腦之處理所顯示之聲音、影像或符號，足以為
  表示其用意之證明者，亦同。
  稱電磁紀錄，指以電子、磁性或其他無法以人之知覺直接認識之方式所製成之紀錄
  ，而供電腦處理之用者。
刑法第二百十條：
  偽造、變造私文書，足以生損害於公眾或他人者，處五年以下有期徒刑。
商標法第六十三條：
  明知為前條商品而販賣、意圖販賣而陳列、輸出或輸入者，處一年以下有期徒刑、
  拘役或科或併科新臺幣五萬元以下罰金。
著作權法第九十四條
  以犯第九十一條、第九十二條或第九十三條之罪為常業者，處一年以上七年以下有
  期徒刑，得併科新台幣四十五萬元以下罰金。


司法院資訊處製作；財團法人民間司法改革基金會備份。
